【裁判字號】    91,交聲,826
【裁判日期】    920310
【裁判案由】    聲明異議
【裁判全文】
臺灣臺中地方法院交通事件裁定                    九十一年度交聲字第八二六號
    原處分機關  交通部公路總局台中區監理所
    異議人即
    受處分人    甲○○
右列受處分人因違反道路交通管理處罰條例案件，對於交通部公路總局台中區監理所
九十一年九月二十日所為之裁決（中監違字第裁六○─ＧＢ0000000號裁決書
），聲明異議，本院裁定如左：
    主  文
異議駁回。
    理  由
一、原處分機關略以：本案係台中市警察局第二分局舉發受處分人甲○○駕駛車號Ａ
    ７─４６７５號自小客車於九十一年九月四日十八時四十三分許，在台中市○○
    路與天津路口處，因「經測酒精濃度超過標準，測試值為○˙八○Ｍ／Ｌ」違規
    ，該所遂於九十一年九月二十日以中監違字第裁六○─ＧＢ0000000號裁
    決書，裁處罰鍰新台幣四萬九千五百元整，並吊扣駕駛執照十二個月，逾期則依
    裁決書處罰主文規定裁處，於法並無不合等語。
二、本件異議人即受處分人甲○○則以：異議人乘坐黃邦男所駕駛之Ａ７－４６７５
    號自小客車於前揭時、地與案外人蘇美月發生車禍，異議人隨即主動請立人派出
    所警員前來調處，惟該警員未經查證，一口咬定異議人為駕駛人並強行施以酒測
    後以酒精濃度超過標準值為由掣開舉發通知單一紙，該舉發實有違誤，爰聲明異
    議云云。
三、按汽車駕駛人，駕駛汽車經測試檢定酒精濃度超過規定標準者，處新臺幣一萬五
    千元以上六萬元以下罰鍰，並當場禁止其駕駛及吊扣其駕駛執照一年，因而肇事
    致人受傷者，並吊扣其駕駛執照二十四個月道路交通管理處罰條例第三十五條第
    一項定有定明文。復依違反道路交通管理事件統一裁罰標準表，駕駛人駕駛小刑
    車酒精濃度超過○˙五五毫克以上肇事致人受傷，未逾期者，處罰鍰新台幣四萬
    九千五百元整，吊銷駕駛執照，並吊扣駕駛執照二十四個月。本件受處分人甲○
    ○於九十一年九月四日十八時四十三分許，駕駛車號Ａ７─４６７５號自小客車
    ，在台中市○○路與天津路口處，因與案外人蘇美月所騎乘之ＳＴＲ－１８９號
    輕機車發生擦撞引起糾紛，為立人派出所員警帶回派出所內施以酒精濃度測試，
    測得酒精濃度測試值高達○˙八○Ｍ／Ｌ，原舉發機關遂掣開中市警交字第ＧＢ
    0000000號舉發違反道路交通管理事件通知單一紙等情，有該舉發通知單
    、交通部公路局台中區監理所裁決書、台灣台中地方法院檢察署九十一年度偵字
    第一七五八五號起訴書、酒精濃度測試單據等在卷可佐。雖異議人辯稱：駕駛肇
    事之Ａ７－４６７５號自小客車者為黃邦男，而舉發警員未經查證，一口咬定受
    處分人為駕駛人並強行施以酒測云云，惟經調閱本院九十一年度交易字第五四六
    號甲○○被訴公共危險案件全卷，該案證人蘇美月證稱：「在陜西路上被甲○○
    開車從後面追撞，... 我馬上停車，... 我停著回頭看他，車內有一位女駕駛，
    男生坐在駕駛座的旁邊。女駕駛馬上從駕駛座下車，不讓我走，說我撞到她的車
    」等語（見九十一年九月十九日偵訊筆錄），已明確指述異議人即為車禍發生時
    之駕駛人。另異議人所舉證人黃邦男雖於偵查中稱該車係伊所駕駛，惟黃邦男辯
    稱發生車禍時因為左邊車很多，故跨越駕駛座由右前座車門下車，若如黃邦男所
    辯左邊車輛眾多，甲○○如何能聽從黃邦男指示順利從左後座開門下車？況異議
    人於警訊中均未辯稱車輛係黃邦男所駕駛一節，已顯違常理，故黃邦男於事後所
    稱顯屬迴護異議人之詞，尚難採信。次查，甲○○所舉之另一證人廖金波雖證稱
    與甲○○、黃邦男等人於九十一年九月四日下午四時許至ＫＴＶ消費，於離去時
    見黃邦男開車載甲○○及另一女子，然廖金波卻表示不知道甲○○係坐在前座或
    後座，此非但與常理有違，縱屬真實，亦難證明黃邦男亦為車禍發生時之駕駛人
    。且異議人因酒醉駕車，業經本院以九十一年度交易字第五四六號判決判處有期
    徒刑二月在案，亦經本院調閱該案卷核閱屬實，綜上所述，異議人於前揭時、地
    違規事實，可以認定。從而，受處分人既有前揭違規行為，原處分機關據以援引
    上開規定，裁處受處分人罰鍰新台幣四萬九千五百元整，並吊扣駕駛執照十二個
    月，逾期則依裁決書處罰主文規定裁處，並無不當。本件異議為無理由，應予駁
    回。
四、據上論斷，應依道路交通管理處罰條例第八十七條第二項、道路交通案件處理辦
    法第十九條，裁定如主文。
中      華      民      國    九十二    年      三      月      十      日
                                        臺灣臺中地方法院交通法庭
                                            法  官   王  靜  秋
右正本證明與原本無異。
如不服本裁定應於送達後五日內向本院提出抗告狀。
                                            書記官
中      華      民      國    九十二    年      三      月      十      日


司法院資訊處製作；財團法人民間司法改革基金會備份。
